臺灣桃園地方法院刑事判決　　　　　　　　　　　　九十一年度交易字第四三八號
　　公　訴　人　臺灣桃園地方法院檢察署檢察官
　　被　　　告　甲○○
右列被告因公共危險等案件，經檢察官聲請以簡易判決處刑（九十一年度偵字第五六
八二號），本院認不宜以簡易判決處刑，而改依通常程序判決如左：
    主  文
甲○○服用酒類，不能安全駕駛動力交通工具而駕駛，處罰金壹萬元，如易服勞役，
以參佰元折算壹日。緩刑參年。
被訴過失傷害部分公訴不受理。
    事  實
一、甲○○於民國九十一年二月二十六日清晨，在桃園縣中壢市○○路大英帝國ＫＴ
    Ｖ內，與友人共同飲用雞尾酒數杯後，於當日清晨六時許，在酒醉不能安全駕駛
    動力交通工具之狀態下，仍騎乘其ＥＶＢ－三０九號輕機車，沿中壢市○○路往
    平鎮市方向行駛。嗣於當日上午七時許，甲○○騎乘上開輕機車，行經桃園縣桃
    園市○○路六三一號前中壢國小時，因撞及路邊行人乙○○○，致乙○○○受有
    臉、頭皮及頸部挫傷、肩部挫傷、手表淺損傷、磨損、擦傷等傷害（過失傷害部
    分業經乙○○○撤回告訴）；經警測試其呼氣中所含酒精濃度結果，達零點八七
    ＭＧ／Ｌ，始發覺上情。
二、案經桃園縣警察局中壢分局報請台灣桃園地方法院檢察署檢察官偵查起訴。
    理  由
壹、有罪部分：
一、訊據被告甲○○迭於警訊及偵審中坦承右揭犯行不諱，核與被害人乙○○○在警
    、偵訊及本院簡易庭審理時指述之車禍情節相符。此外復有警員觀察測試記錄表
    、酒精測試值各一份附卷可稽。查依交通部運輸研究所七十九年八月對駕駛人行
    為之研究（酒醉駕車對駕駛行為之分析研究）指出，吐氣每公升酒精含量零點二
    五mg等於血液中酒精濃度（Blood Alcohol Concentration簡稱BAC）百分之零點
    零五（亦即每100ml血液中含50mg酒精），而（1）BAC 到達百分之0.03至百分之
    0.05時，對駕駛能力之影響為：多數駕駛人心境逐漸變幻不定、視覺與反應靈敏
    性減弱、對速度及距離的判斷力差。對心理行為之影響為：觀察力逐漸欠缺、心
    情漸趨輕鬆、自信心增加、多話、精神狀態處於陶醉感。（2）BAC到達百分之
    0.05至百分之0.08時，對駕駛能力之影響為：反應遲鈍、駕駛能力受損、遲而不
    決或決而不行。對心理行為之影響為：情緒鬆弛、感情與行為趨向誇張、肌肉不
    協調、精神處於興奮狀態。（3）BAC到達百分之0.08至百分之0.15時，對駕駛能
    力之影響為：判斷力嚴重受到影響、體能與精神協調受損、駕駛之體能困難增加
    。對心理行為之影響為：產生情緒異常現象、步伐不平穩、言語不清、反應惡劣
    、記憶及判斷力受損、精神處於錯亂狀態。（4）超過百分之0.15 時，對駕駛能
    力之影響為：視線搖晃、駕駛已進入恍惚狀態、判斷及理解遭到扭曲、駕駛不穩
    定。對心理行為之影響為：意識不明、嘔吐、站、走及講話困難、責任感喪失、
    精神處於麻痺狀態。（4）超過百分之0.5，對駕駛人能力之影響為：無法開車。
    對心理行為之影響為：爛醉如泥、失去知覺可能致死、精神處於昏睡狀態。而被
    告肇事後，經警測試其呼氣中所含酒精濃度結果，達零點八七ＭＧ／Ｌ，換算後
    相當於血液酒精濃度百分之○點一七四，對照上開研究結果，可認對被告駕駛能
    力之影響為：視線搖晃、駕駛已進入恍惚狀態、判斷及理解遭到扭曲、駕駛不穩
    定；對心理行為之影響為：意識不明、嘔吐、站、走及講話困難、責任感喪失、
    精神處於麻痺狀態。佐以被告在本院審理時亦自承：我當時有點醉等語，及其駕
    車時無法掌握行人動態，做適當之閃避措施，導致擦撞路人乙○○○之情。應可
    認被告肇事當時，已處於酒醉不能安全駕駛之狀態。綜上所述，本件事證明確，
    被告犯行已堪認定。
二、核被告甲○○所為，係犯刑法第一百八十五條之三之罪。爰審酌其並無前科，有
    台灣桃園地方法院檢察署刑案資料查註記錄表一紙附卷可稽，素行良好，其犯罪
    之動機，手段，酒後駕車，對社會潛在之威脅甚大，被告犯後坦承犯行，態度良
    好等一切情狀，量處如主文所示之刑，並諭知易服勞役之折算標準，以示懲儆。
    末查被告此前未曾受有期徒刑以上刑之宣告，有右刑案資料查註紀錄表可稽，此
    次一時失慮，偶罹刑典，事後已坦承犯行，深具悔意，經此刑之宣告後，應知警
    惕而無再犯之虞，本院因認暫不執行其刑為當，爰併宣告緩刑三年，用啟自新。
貳、不受理部分：
一、公訴意旨另以：被告甲○○於右揭時地，酒後騎乘機車，撞及路人乙○○○成傷
    ，另涉有刑法第二百八十四條第一項前段之過失傷害罪嫌。
二、按告訴乃論之罪，告訴人於第一審辯論終結前得撤回其告訴，又告訴經撤回者，
    應諭知不受理之判決，刑事訴訟法第二百三十八條第一項、第三百零三條第三款
    分別定有明文。
三、查公訴人認被告甲○○過失傷害乙○○○，此部分係犯刑法第二百八十四條第一
    項前段之過失傷害罪，依同法第二百八十七條規定，須告訴乃論。茲據告訴人乙
    ○○○於本院審理時，當庭撤回其告訴，有本院簡易庭九十一年七月九日訊問筆
    錄可稽，依上說明，被告此部分毀損犯行，即應為不受理之諭知。
據上論斷，應依刑事訴訟法第四百五十二條、第二百九十九條第一項前段、第三百零
三條第三款，刑法第一百八十五條之三、第四十二條第二項、第七十四條第一款，罰
金罰鍰提高標準條例第二條，判決如主文。
本案經檢察官柯怡如到庭執行職務。
中        華        民        國    九十一    年    九    月    十三    日
                                  臺灣桃園地方法院交通法庭
                                      法  官    陳彥宏
右正本證明與原本無異
如不服本判決書應於送達後十日內向本院提出上訴狀
                                      書記官    翁其良
中        華        民        國    九十一    年    九    月    二十四  日
論罪法條：刑法第一百八十五條之三
刑法第一百八十五條之三
服用毒品、麻醉藥品、酒類或其他相關之物、不能安全駕駛動力交通工具而駕駛者，
處一年以下有期徒刑、拘役或三萬元以下罰金。
